【裁判字號】    95,交聲,23
【裁判日期】    950331
【裁判案由】    聲明異議
【裁判全文】
臺灣嘉義地方法院交通事件裁定          95年度交聲字第23號
原處分機關  交通部公路總局嘉義市監理站
異  議  人  甲○○
                    7號
上列異議人即受處分人因違反道路交通管理處罰條例案件，對於
原處分機關即交通部公路總局嘉義市監理站中華民國95年1月10
日所為之處分（原處分案號：嘉監義裁字第76-Z00000000號）聲
明異議，本院裁定如下：
    主  文
異議駁回。
    理  由
一、本件異議人即受處分人甲○○於民國94年12月1日22時32分
    許，經警舉發「吐氣所含酒精濃度每公升0.73毫克」違規，
    原處分機關調查後，認違規事實明確，依道路交通管理處罰
    條例第35條第1項第1款規定裁處異議人罰鍰新臺幣（下同）
    49,500元，並吊扣駕駛執照1年。
二、異議人對其酒後駕車之事實並不爭執，然辯以：其第1、2次
    酒精濃度測試結果，呼氣酒精濃度分別為每公升0.19毫克、
    0. 14毫克，均未達違規酒駕標準，員警開立酒測值每公升
    0.73毫克之罰單要求認簽，為其所拒，原處分機關卻僅憑舉
    發結果，即認定其酒駕違規。異議人不服，爰於法定期間內
    聲明異議，請求撤銷原處分等語。
三、按汽車駕駛人飲用酒類或其他類似物後其吐氣所含酒精濃度
    超過每公升0.25毫克者，不得駕車，為道路交通安全規則第
    114條第2款所明定。又汽車駕駛人，駕駛汽車經測試檢定酒
    精濃度超過規定標準者，處15,000元以上60,000元以下罰鍰
    ，並當場移置保管該汽車及吊扣其駕駛執照1年，道路交通
    管理處罰條例第35條第1項第1款定有明文。查異議人於前揭
    時地經警作酒精濃度測試結果，達吐氣酒精濃度每公升0.73
    毫克之事實，業據執行酒精濃度測試之員警陳立武於異議人
    被訴公共危險案件偵查中到庭證稱：其巡邏時接獲值班台通
    報，前往察看時發現異議人駕車跨越車道行駛，忽左忽右，
    經其攔檢後，發現異議人全身均是酒味，即當場作酒精濃度
    測試；第1次測試結果，異議人吐氣酒測值為每公升0.73 毫
    克，第2次測試結果則為每公升0.68或0.69毫克，因與第1次
    測試結果相差不大，就沒有另列酒測單等語明確，核與該偵
    查卷內無線電通信聯絡紀錄表記載「22時18分據路人報稱於
    270K南下有1部SR-7137白色，沿途蛇行駕車，疑似酒駕，經
    通知巡邏車攔查」、「22時25分查獲甲○○駕駛SR-7137小
    自客酒駕，經測定0.73毫克」等語相符。此外並有酒精濃度
    測試紀錄表、執勤報告及刑法第185條之3案件測試觀察紀錄
    表附於該偵查卷內足稽。是異議人飲酒後駕駛汽車，經測試
    檢定酒精濃度超過規定標準等情，洵屬明確，原處分機關援
    引前揭規定，裁處異議人罰鍰49,500元，並吊扣其駕駛執照
    1年，依法並無不當，本件異議為無理由，應予駁回。
四、依道路交通案件處理辦法第19條，裁定如主文。
中    華    民    國    95    年    3     月    31    日
                  交通法庭法  官  鄧晴馨
上列正本證明與原本無異。
如不服本裁定，應於裁定送達後5日內向本院提出抗告狀（應附
繕本）。
中    華    民    國    95    年    3     月    31    日
                          書記官  陳慶時


司法院資訊處製作；財團法人民間司法改革基金會備份。
